臺灣臺南地方法院刑事判決
111年度訴字第384號
公  訴  人  臺灣臺南地方檢察署檢察官
被      告  黃智霆


上列被告因違反毒品危害防制條例等案件，經檢察官追加起訴（
111年度偵字第6899號），本院判決如下：
    主  文
本件公訴不受理。
    理  由
一、追加起訴意旨如附件檢察官追加起訴書所載。
二、按案件有下列情形之一者，應諭知不受理之判決：一、起訴
    之程序違背規定者；第303條之判決，得不經言詞辯論為之
    ；刑事訴訟法第303條第1款、第307條分別定有明文。又刑
    事訴訟法第303條第1款規定，起訴之程式違背規定者，應諭
    知不受理之判決。同法第265條第1項規定，於第一審辯論終
    結前，得就與本案相牽連之犯罪或本罪之誣告罪，追加起訴
    。此係就與已經起訴之案件並無單一性不可分關係之相牽連
    犯罪，在原起訴案件第一審辯論終結前，追加獨立之新訴，
    藉與本案之程序合併進行以求訴訟經濟，故追加起訴限於第
    一審辯論終結前為之，始得有效達此目的，此為其訴訟合法
    之要件。檢察官既捨一般起訴方式而選擇以追加起訴之方式
    為之，自應受此時間要件之拘束，違反上開規定而追加起訴
    ，其追加起訴之程式違背規定，應諭知不受理之判決…本件
    追加起訴之「後案」既於「前案」言詞辯論終結後始繫屬於
    原審法院，已逾上開「時間上之限制」，其追加起訴之程式
    即屬違背規定，依前開規定，自應依刑事訴訟法第303條第1
    款諭知不受理之判決(最高法院 109年度台非字第71號意旨
    可資參照)。
三、經查，追加起訴意旨以本件被告甲○○因涉犯違反毒品危害防
    制條例案件，業經臺灣臺南地方檢察署檢察官以110年度偵
    字第22607號向本院提起公訴，並由本院以111年度訴字第15
    2號審理中，因本案與前開案件有相牽連案件關係，故依刑
    事訴訟法第265條第1項規定追加起訴。惟查，前開案件就被
    告甲○○部分，業於民國111年4月13日下午3時12分言詞辯論
    終結，此有該案件之錄音資料查詢結果、審理筆錄各1份在
    卷可稽。而本件檢察官就與前開案件有相牽連關係之本案追
    加起訴，係於同日發文檢送卷證，經本院於同日下午4時收
    文繫屬，有卷附收文戳章可稽。故本案之追加起訴，顯係在
    本院前開案件言詞辯論終結後，是與刑事訴訟法第265條第1
    項之規定相違，揆諸前揭法律規定，應認本案追加起訴之程
    序於法未合，而屬起訴違背程式，爰不經言詞辯論，逕為不
    受理判決。
四、據上論斷，應依刑事訴訟法第303條第1款、第307條判決如
    主文。
中　　華　　民　　國　　111 　年　　4 　　月　　26　　日
                  刑事第十五庭  審判長法  官  莊政達
                                      法  官  陳貽明
                                      法  官  李音儀
以上正本證明與原本無異。
如不服本判決應於收受本判決後20日內向本院提出上訴書狀，並
應敘述具體理由。其未敘述上訴理由者，應於上訴期間屆滿後20
日內向本院補提理由書狀（均須按他造當事人之人數附繕本）「
切勿逕送上級法院」。 
    　　　　　　　　　　　　　　　　　書記官  陳怡蓁
中　　華　　民　　國　　111 　年　　4 　　月　　26　　日

附件：
臺灣臺南地方檢察署檢察官追加起訴書
                                     111年度偵字第6899號
　　被　　　告　甲○○　男　21歲（民國00年00月00日生）
　　　　　　　　　　　　住臺南市○○區○○路000巷0弄00號
　　　　　　　　　　　　國民身分證統一編號：Z000000000號
上列被告因毒品危害防制條例案件，已經偵查終結，認應提起公
訴，因與貴院審理中之案件(111年度訴字第152號，日股)為一人
犯數罪之相牽連案件，爰追加起訴，茲將犯罪事實及證據並所犯
法條分敘如下：
        犯罪事實：
一、甲○○知悉愷他命(Ketamine)屬毒品危害防制條例第2條第2項
    第3款所定之第三級毒品，亦為行政院依懲治走私條例第2條
    第3項公告之「管制物品管制品項及管制方式」第1項第3款
    所列管制進出口物品，未經許可不得非法運輸或私運進入我
    國境內，仍與真實姓名不詳，綽號「老二」之人(無證據證
    明未滿18歲)基於共同運輸第三級毒品愷他命、私運管制物
    品進口之犯意聯絡，於民國110年6月間，與「老二」以手機
    通訊軟體whatsapp、Facetime聯繫，合議以進口郵包夾藏愷
    他命運輸至臺灣，由甲○○負責提領郵包，獲取毒品數量5%為
    報酬。嗣由「老二」安排，利用不知情之運送業者荷蘭商聯
    邦快遞公司(Fedex快遞)將內裝家具夾藏有純質淨重784.25
    公克愷他命之郵包(航機班次：FX5140，主提單號碼000-000
    00000，分提單編號000000000000，收件人：GUAN JHEN XHE
    N，收件地址：臺南市○○區○○○街000號，收件人電話：00000
    00000，內容物品項：FURNITURES(家具)之美郵包(下稱：本
    件郵包）1件自法國寄送至臺灣，於110年6月6日以國際航空
    郵遞運抵臺灣，財政部臺北關發現郵包內裝家具疑似夾藏毒
    品移送調查，循線查獲。
二、案經法務部調查局臺南市調查處移送偵辦。
　　　　證據並所犯法條
一、證據名稱及待證事實：
    證據１：被告甲○○警詢、偵查中之陳述。
    待證事實：坦承上開犯罪事實。
    證據２：財政部關務署臺北關110年6月7日北機核移字第
&ZZZZ; &ZZZZ; &ZZZZ; &ZZZZ; &ZZZZ; &ZZZZ; 0000000000號函
            (含該關扣押物品收據及搜索筆錄、單筆艙單資料
            清表、查驗照片）、扣案家具1箱、塑膠板20片、
            愷他命1包、法務部調查局鑑定書。
    待證事實：本件郵包由法國以國際航空郵遞送抵臺灣。郵包
              內裝之家具夾藏第三級毒品愷他命，愷他命合計
              淨重983.76公克，純度79.72%，純質淨重784.25
              公克。
    證據３：FedEx台灣分公司110年8月16日110聯邦案字第0817
            號函及所附通聯錄音光碟1片、譯文1份、法務部調
            查局聲紋鑑定書。
    待證事實：本件郵包收件人以0000000000門號行動電話與Fe
              dEx公司人員聯繫有關事宜，通話錄音經鑑定與
              被告甲○○語音特徵相似值為78分，判定與被告甲
              ○○聲音相似。
二、所犯法條：
    核被告甲○○所為，係犯毒品危害防制條例第4條第3項之運輸
    第三級毒品及懲治走私條例第2條第1項之私運管制物品進口
    罪嫌。其與「老二」間有犯意聯絡、行為分擔，為共同正犯
    。其等以一行為同時觸犯上開二罪名，為想像競合犯，請從
    一重之運輸第三級毒品罪處斷。扣案之毒品愷他命為違禁物
    ，請依法宣告沒收。
三、依刑事訴訟法第265條第1項追加起訴。
  　此　致
臺灣臺南地方法院
中　　華　　民　　國　 111　　年　　4 　　月　　6 　　日
                              檢察官   李宗榮
本件正本證明與原本無異
中　　華　　民　　國　 111　　年　　4 　　月　　8 　　日
                              書記官   陳湛繹
附錄本案所犯法條全文：
毒品危害防制條例第4條
製造、運輸、販賣第一級毒品者，處死刑或無期徒刑；處無期徒
刑者，得併科新臺幣 3 千萬元以下罰金。
製造、運輸、販賣第二級毒品者，處無期徒刑或 10 年以上有期
徒刑，得併科新臺幣 1 千 5 百萬元以下罰金。
製造、運輸、販賣第三級毒品者，處 7 年以上有期徒刑，得併
科新臺幣 1 千萬元以下罰金。
製造、運輸、販賣第四級毒品者，處 5 年以上 12 年以下有期
徒刑，得併科新臺幣 5 百萬元以下罰金。
製造、運輸、販賣專供製造或施用毒品之器具者，處 1 年以上
7 年以下有期徒刑，得併科新臺幣 1 百 50 萬元以下罰金。
前五項之未遂犯罰之。
懲治走私條例第2條
私運管制物品進口、出口者，處 7 年以下有期徒刑，得併科新
臺幣 3 百萬元以下罰金。
前項之未遂犯罰之。
第 1 項之管制物品，由行政院依下列各款規定公告其管制品項
及管制方式：
一、為防止犯罪必要，禁止易供或常供犯罪使用之特定器物進口
    、出口。
二、為維護金融秩序或交易安全必要，禁止偽造、變造之各種貨
    幣及有價證券進口、出口。
三、為維護國民健康必要，禁止、限制特定物品或來自特定地區
    之物品進口。
四、為維護國內農業產業發展必要，禁止、限制來自特定地區或
    一定數額以上之動植物及其產製品進口。
五、為遵守條約協定、履行國際義務必要，禁止、限制一定物品
    之進口、出口。